臺灣高雄地方法院刑事判決　　　　　　　　　　　　九十一年度訴字第一二一號
　　公　訴　人　臺灣高雄地方法院檢察署檢察官
　　被　　　告　甲○○
右列被告因違反毒品危害防制條例案件，經檢察官提起公訴（九十年度毒偵字第五七
二八號），本院判決如左：
    主  文
甲○○連續施用第一級毒品，累犯，處有期徒刑捌月，海洛因壹包（淨重零點壹壹公
克）沒收銷燬之。又施用第二級毒品，累犯，處有期徒刑參月。應執行有期徒刑拾月
，海洛因壹包（淨重零點壹壹公克）沒收銷燬之。
    事  實
一、甲○○曾於民國八十四年間因違反麻醉藥品管理條例案件，經本院判處有期徒刑
    六月確定，於八十六年二月一日執行完畢。又於八十七年間因施用毒品案件，經
    本院以八十七年度毒聲字第一六四七號裁定送觀察、勒戒後，認有繼續施用毒品
    之傾向，復經本院以八十七年度毒聲字第二二二三號裁定令入戒治處所施以強制
    戒治一年，於八十八年八月十六日戒治期滿，並經臺灣高雄地方法院檢察署檢察
    官於八十九年一月十四日以八十九年度戒毒偵字第七一號為不起訴處分確定。詎
    其猶不知悔改，明知海洛因、安非他命業經公告列為毒品危害防制條例第二條第
    二項之第一、二級毒品，不得非法持有、施用，竟基於施用第一級毒品之概括犯
    意，約自九十年十月初某日起至同年十二月十一日止，連續在高雄縣鳳山市○○
    街二六八號住處施用第一級毒品海洛因多次。另於九十年十二月十二日十二時五
    十分許經警採尿回溯二十四小時內某時，在不詳地點施用第二級毒品安非他命一
    次。後於同年十二月十二日上午十一時許，經警執行巡邏勤務行經高雄縣鳳山市
    ○○街二六八號前，見甲○○形跡可疑，上前盤查，自甲○○身上查扣海洛因一
    包（淨重零點一一公克）。
二、案經高雄縣警察局鳳山分局移送臺灣高雄地方法院檢察署檢察官偵查起訴。
    理  由
一、訊據被告甲○○坦承有於右揭時地連續施用海洛因之犯行，惟矢口否認有施用安
    非他命之犯行。經查：被告為警查獲後所採尿液經送請高雄縣政府衛生局檢驗結
    果，呈嗎啡、甲基安非他命陽性反應，有該局九十年十二月三十一日九十煙檢字
    第二０四三號煙毒尿液檢驗成績書一紙附卷可稽。而海洛因施用入人體後水解還
    原成嗎啡，再循嗎啡之代謝方式排出體外，百分之八十以上於投與後二十四小時
    內自尿液排出，已據行政院衛生署藥物食品檢驗局 (73)藥檢壹字第０三０二二
    一號、(80)藥檢壹字第０七一二號函說明綦詳。此外，扣案粉末經鑑定結果含有
    海洛因成分，有法務部調查局九十一年一月十日調科壹字第09123026910號鑑定
    通知書一份附卷可稽，足徵被告有關於前揭時地施用海洛因之自白與事實相符，
    自可採為被告有罪之證據。另甲基安非他命經口服投與後，約百分之七十於二十
    四小時內可自尿液中排出，又其尿液內含甲基安非他命成分之檢出，與投與甲基
    安非他命的量、個人體質、檢驗儀器之精密度有關，通常採尿化驗是否呈陽性反
    應，應以投與後二十四小時內所採者為宜，此有行政院生署藥物食品檢驗局（80
    ）藥檢醫字第四五二九號函可查，由此亦可證明被告確有於九十年十二月十二日
    十二時五十分許經警採尿回溯二十四小時內某時施用安非他命之犯行，亦堪認定
    。被告空言否認施用安非他命，顯非可採。又於八十七年間因施用毒品案件，經
    本院以八十七年度毒聲字第一六四七號裁定送觀察、勒戒後，認有繼續施用毒品
    之傾向，復經本院以八十七年度毒聲字第二二二三號裁定令入戒治處所施以強制
    戒治一年，於八十八年八月十六日戒治期滿，並經臺灣高雄地方法院檢察署檢察
    官於八十九年一月十四日以八十九年度戒毒偵字第七一號為不起訴處分確定，有
    前開不起訴處分書、本院被告院內索引卡紀錄表、臺灣高等法院被告全國前案紀
    錄表及臺灣高雄地方法院檢察署刑案資料查註紀錄表各一紙附卷足佐，被告於五
    年內再犯本件施用毒品罪，自應依法論科。本件事證明確，被告所犯上開犯行足
    堪認定。
二、查海洛因、安非他命屬毒品危害防制條例第二條第二項所稱之第一、二級毒品，
    不得持有、施用。被告竟持之以施用，核其所為，係犯毒品危害防制條例第十條
    第一項、第二項之施用第一級、第二級毒品罪。被告多次施用第一級毒品海洛因
    之犯行，時間緊接，所犯罪名相同，顯係出於概括之犯意為之，為連續犯，爰依
    刑法第五十六條之規定以一罪論，並加重其刑。又其施用第一、二級毒品前後持
    有該毒品之低度行為，應被其施用之高度行為所吸收，不另論罪。另被告曾於八
    十四年間因違反麻醉藥品管理條例案件，經本院判處有期徒刑六月確定，於八十
    六年二月一日執行完畢，此有臺灣高等法院被告全國前案紀錄表、刑案資料作業
    個別查詢報表（附於警卷）在卷可稽，被告於有期徒刑執行完畢後五年以內，再
    犯本件有期徒刑以上之罪，為累犯，應加重其刑（施用第一級毒品犯行部分依法
    應遞加重其刑）。被告所犯上開二罪，罪名不同，應予分論併罰。爰審酌被告前
    有施用毒品之不良素行，歷經觀察、勒戒及強制戒治程序後，仍未能徹底戒絕毒
    品，顯見意志不堅，有失政府制定毒品危害防制條例之立法美意，本不宜寬貸，
    惟念其施用毒品乃自戕一己之身體健康，尚未害及他人，且犯後坦承犯行，態度
    良好等一切情狀，分別量處如主文所示之刑，並定其應執行刑。扣案之海洛因一
    包（淨重零點一一公克）應依毒品危害防制條例第十八條第一項前段規定，宣告
    沒收並消燬之。
三、公訴人雖指述被告約自九十年十月初某日起至同年十二月十一日止，連續在高雄
    縣鳳山市○○街二六八號住處施用第二級毒品安非他命多次云云。惟訊之被告堅
    詞否認有施用安非他命之犯行，經查被告於九十年十二月十二日十二時五十分許
    經警所採取之尿液雖經檢出有甲基安非他命陽性反應，但依前論述，依此尿液鑑
    定結果，僅能認定被告於九十年十二月十二日十二時五十分許經警採尿回溯二十
    四小時之某時，有施用第一級毒品安非他命之犯行。此外，並無其他證據足以證
    明被告有於公訴人所指述之其餘期間內有施用安非他命之犯行，本應為無罪之判
    決，但公訴人認此部分與前揭有罪部分為連續犯之裁判上一罪關係，故不另為無
    罪判決之諭知，附此敘明。
據上論斷，應依刑事訴訟法第二百九十九條第一項前段，毒品危害防制條例第十條第
一項、第二項、第二十三條第二項、第十八條第一項前段，刑法第十一條、第五十六
條、第四十七條、第五十一條第五款，判決如主文。
中      華      民      國    九十一    年      六      月    二十八    日
                                        臺灣高雄地方法院刑事庭
                                            法  官  黃三友
右正本證明與原本無異。
如不服本判決，應於判決送達後十日內，向本院提出上訴狀。
                                            書記官  葛羽洪
中      華      民      國    九十一    年      六      月    二十八    日
附錄本判決論罪法條
毒品危害防制條例第十條
施用第一級毒品者，處六月以上五年以下有期徒刑。
施用第二級毒品者，處三年以下有期徒刑。
